臺灣臺北地方法院刑事判決
110年度訴字第270號
公  訴  人  臺灣臺北地方檢察署檢察官
被      告  羅弘智


選任辯護人  葛彥麟律師
被      告  祈昕  




選任辯護人  黃佑民律師
上列被告等因違反毒品危害防制條例案件，經檢察官提起公訴（
109年度偵字第32325號、第32327號，110年度偵字第3511號、第
3721號），本院判決如下：
    主  文
羅弘智共同犯運輸第三級毒品罪，處有期徒刑貳年。
祈昕共同犯運輸第三級毒品罪，處有期徒刑貳年。
扣案如附表所示之物及偽造之「洪啟書」之署押壹枚均沒收之。
    事  實
一、羅弘智、祈昕與徐國慶、黃聖富（按：徐國慶、黃聖富另由
    本院以110年度訴字第546號、第694號審理中）及真實姓名
    年籍不詳、綽號「阿弘」之成年男子，均明知愷他命係毒品
    危害防制條例第2條第2項第3款列管之第三級毒品，且屬行
    政院依懲治走私條例授權公告所列之管制進出口物品，不得
    私運進口，竟基於運輸第三級毒品、私運管制物品進口及行
    使偽造私文書之犯意聯絡，由某真實姓名年籍不詳之成年人
    於民國109年10月26日某時許，在德國境內某處，將第三級
    毒品愷他命7包（總毛重1.72公斤）裝入紙箱，以「Hong Ch
    i Siu」（中文名「洪啟書」）為收件人，自德國將上開包
    裹1件（郵件包裹單號碼：CZ000000000DE）寄送至臺北市○○
    區○○路00號2樓，並委由不知情之航空公司於109年11月19日
    運抵臺灣後，復由不知情之中華郵政股份有限公司人員將該
    包裹運至位於臺北市大安區之臺北郵件處理中心「國際郵件
    進口科包裹進口股」，而將上開第三級毒品非法進口輸入我
    國境內。嗣該包裹於同日10時許，經財政部關務署臺北關松
    山分關（址設臺北市○○區○○路0段00號2樓）人員以Ｘ光機掃
    瞄發覺有異，遂會同郵局人員開驗檢查，當場扣得第三級毒
    品愷他命7包（詳如附表編號1所示），員警為繼續追查收取
    該包裹之人，仍佯裝已將該包裹寄存在士林劍潭郵局，黃聖
    富、羅弘智、祈昕於同年11月下旬多次前往上開收件地址等
    候領取包裹未果，又獲悉該包裹已送抵上開郵局後，再於同
    年12月2日15時40分許，由羅弘智駕駛車牌號碼0000-00號自
    用小客車（下稱本案車輛），搭載祈昕、徐國慶前往上開郵
    局，3人推由徐國慶進入郵局內向郵局人員佯稱其為包裹收
    件人「洪啟書」，在掛號郵件簽收(收據)清單上偽簽「洪啟
    書」之署名，並向郵局人員行使之，而遭警當場查獲，俟羅
    弘智見徐國慶許久未返，亦進入該郵局察看，同遭警緝獲，
    並扣得如附表編號4所示之行動電話1支；祈昕則因徐國慶及
    羅弘智均未步出郵局，即趁隙逃逸，經警於翌（3）日18時3
    8分許拘提到案，並扣得如附表編號2、3所示之行動電話2支
    ，始悉上情。
二、案經法務部調查局臺北市調查處、臺北市政府警察局中正第
    一分局報告臺灣臺北地方檢察署檢察官偵查起訴。 
    理  由
壹、證據能力方面：
　　本案所引用之供述及非供述證據，檢察官、被告羅弘智、祈
    昕及其等之辯護人均不爭執各該證據之證據能力【見本院11
    0年度訴字第270號卷（下稱本院卷）第103頁、第113頁】，
    且亦查無依法應排除其證據能力之情形，是後述所引用證據
    之證據能力均無疑義，先予敘明。
貳、實體方面：
一、上開犯罪事實，業據被告祈昕於警詢中、偵訊時、本院訊問
    、準備程序及審理中【見臺灣臺北地方檢察署（下稱北檢）
    109年度偵字第32325號卷（下稱偵32325卷）第305頁至第31
    0頁、第325頁至第330頁，本院卷第49頁至第55頁、第112頁
    、第259頁】、被告羅弘智於警詢中、偵訊時及本院審理中
    （見偵32325卷第311頁至第315頁、第325頁至第330頁，本
    院卷第39頁至第45頁、第102頁、第259頁）均坦承不諱，核
    與證人即同案共犯徐國慶於警詢中、偵訊時及本院審理中之
    證述大致相符【見偵32325卷第179頁至第182頁、第239頁至
    第241頁、北檢110年度偵字第3511號卷（下稱偵3511卷）第
    49頁至第61頁，本院卷第195頁至第198頁】，並有財政部關
    務署臺北關扣押貨物收據及搜索筆錄、包裹照片、監視器錄
    影畫面翻拍照片、被告祈昕所使用之行動電話及其微信通訊
    軟體之對話紀錄翻拍照片、法務部調查局臺北市調查處搜索
    扣押筆錄、扣押物品目錄表、被告羅弘智於羈押期間在法務
    部○○○○○○○○內書寫傳送予被告祈昕之紙條翻拍照片、徐國慶
    與被告羅弘智之LINE對話紀錄翻拍照片、掛號郵件簽收（收
    據）清單、郵局監視器錄影畫面翻拍照片及扣案物照片等件
    在卷可佐【見偵32325卷第29頁至第59頁、第63頁至第71頁
    、第89頁至第91頁、第103頁至第105頁、第287頁至第288頁
    、第291頁至第294頁，北檢109年度偵字第32327號卷（下稱
    偵32327卷）第49頁至第57頁，偵3511卷第35頁、第75頁、
    第179頁至第187頁，北檢110年度偵字第3721號卷（下稱偵3
    721卷）第105頁、第109頁、第113頁至第115頁】。另扣案
    之包裹經送請法務部調查局以化學呈色法及氣相層析質譜分
    析法檢驗，確含第三級毒品愷他命成分（詳如附表編號1說
    明欄所示），亦有法務部調查局109年12月6日調科壹字第10
    923213560號鑑定書1份附卷可憑（見偵3511卷第147頁），
    足認被告2人上開出於任意性之自白，確與事實相符，堪予
    採信。
二、被告祈昕之辯護人雖為被告祈昕辯稱：被告祈昕並未參與該
    毒品包裹自德國運送至臺灣之過程，僅係因黃聖富之邀而前
    往郵局領取包裹，然該包裹抵臺後即遭財政部關務署臺北關
    查扣，故應屬運輸第三級毒品未遂云云。惟：
　㈠按運輸毒品罪之成立，並非以所運輸之毒品已運抵目的地為
    要件，區別既遂、未遂之依據，係以已否起運離開現場為準
    如已起運離開現場而進入運輸途中，即屬既遂，不以達到目
    的地為必要。而所稱「運輸毒品」行為，乃指自某地運送至
    他地而言，自國外運至國內，固屬之，於國內之甲地運至乙
    地，祇要在其犯罪計畫之內，亦同屬之。故於走私入境之情
    形，所謂之運輸行為，當自外國之某處起運，包含中間之出
    、入境（海關），迄至國內最後之收貨完成止，皆含括在內
    ，不能割裂認為國內接貨階段，屬犯罪已經完成之事後幫助
    作為（最高法院107年度台上字第4452號判決意旨足資參照
    ）。
　㈡本案之毒品包裹自德國起運，進入我國境內迄至海關查獲為
    止，皆屬運輸行為，揆諸前揭說明，該毒品包裹自德國寄出
    而進入運輸途中，即已成立運輸毒品罪，且被告祈昕於警詢
    中供稱：黃聖富詢問其有關國際郵包的運送和接收流程，其
    就上網查再告知黃聖富等語（見偵32325卷第307頁），依此
    ，足徵被告祈昕顯然知悉本案毒品包裹係自國外寄送至臺灣
    ，而其所負責之部分，則係前往郵局領取包裹之工作，故被
    告祈昕雖未參與國外起運之階段，然其角色係使該走私運毒
    犯行得以順利完成之正犯地位，非僅為單純收取貨物之事後
    幫助犯，從而，辯護人前揭所辯，自無足採。
三、綜上所述，被告2人上開犯行洵堪認定，本案事證明確，應
    予依法論科。
四、論罪科刑：
　㈠按愷他命係毒品危害防制條例第2條第2項第3款所列第三級毒
    品。又，運輸毒品罪之所謂「運輸」，係指轉運輸送而言，
    不以自國外輸入國內或自國內輸出國外者為限，其在「國內
    運送」者，亦屬之。至於運輸之動機、目的係為己或為他人
    ，運輸之方法為海運、空運、陸運或兼而有之，固非所問。
    運輸毒品或運送走私物品罪之成立，並非以所運輸之毒品或
    運送之走私物品已運扺目的地為完成犯罪之要件；是以，區
    別各該罪既遂、未遂之依據，應以已否起運離開現場為準，
    如已起運離開現場，其構成要件之輸送行為即已完成，不以
    達到目的地為既遂之條件（最高法院98年度台上字第3007號
    、95年度台上字第990號判決意旨均足資參照）。
　㈡核被告2人所為，係犯毒品危害防制條例第4條第3項之運輸第
    三級毒品罪、懲治走私條例第2條第1項之私運管制物品進口
    罪、刑法第216條、第210條之行使偽造私文書罪。被告2人
    以一行為觸犯上開運輸第三級毒品罪、私運管制物品進口罪
    、行使偽造私文書罪，為想像競合犯，應依刑法第55條前段
    規定，從一重之運輸第三級毒品罪處斷。又，被告2人就偽
    造私文書之低度行為，復為其等行使之高度行為所吸收，不
    另論罪。
　㈢被告2人與徐國慶、黃聖富及綽號「阿弘」等人就本案運輸毒
    品犯行，有犯意聯絡及行為分擔，均應論以共同正犯。另，
    被告2人利用不知情之航空公司及郵局員工等人，將毒品運
    入國內，為間接正犯。
　㈣按毒品危害防制條例第17條第2項規定：「犯第4條至第8條之
    罪於偵查及審判中均自白者，減輕其刑。」被告2人於偵查
    及本院審理中，業就其所犯本案運輸毒品犯行均為坦認之供
    述，已如前述，自應依毒品危害防制條例第17條第2項之規
    定，減輕其刑。
　㈤按毒品危害防制條例第17條第1項規定所稱「供出毒品來源，
    因而查獲其他正犯或共犯者」，係指犯罪行為人供出毒品來
    源之對向性正犯，或與其具有共同正犯、共犯（教唆犯、幫
    助犯）關係之毒品由來者之相關資料，諸如其前手或共同正
    犯、共犯之姓名、年齡、住居所或其他足資辨別之特徵等項
    ，使調查或偵查犯罪之公務員得據以對之發動調查或偵查程
    序，並因此而確實查獲其人、其犯行者，即足該當（最高法
    院100年台非字第356號判決意旨參照）。查：
　　⒈被告羅弘智於109年12月2日警詢中，即向員警供稱：本案
      係其與綽號「馬丁」（即被告祈昕）之人一同前往郵局，
      準備領取包裹等語；於同年月3日警詢中，亦陳明綽號「
      馬丁」之人之居所及相關之聯繫方式（見偵32327卷第9頁
      至第10頁、第85頁），檢警嗣因被告羅弘智上開供述，而
      查獲共犯祈昕，是被告羅弘智所為合於毒品危害防制條例
      第17條第1項之減刑規定。
　　⒉被告祈昕於110年1月18日偵訊時，已向檢察官具體詳陳本
      案係黃聖富邀其與被告羅弘智之情（見偵32325卷第185頁
      ），檢察官亦確因被告祈昕之供詞，而查獲共同正犯即被
      告黃聖富，並經北檢檢察官以110年度偵字第13587號、第
      13588號提起公訴，現由本院以110年度訴字第694號案件
      審理中，是被告祈昕所為，亦合於毒品危害防制條例第17
      條第1項之減刑規定。爰就被告2人於本案所犯依該項規定
      減輕其刑。
　　⒊因毒品危害防制條例第17條第1項同時有免除其刑之規定，
      依刑法第66條但書，其減輕得減至3分之2，故被告2人就
      上開2種減輕事由，應按刑法第71條第2項規定，俱先依毒
      品危害防制條例第17條第2項，再依同條第1項之順序遞減
      之。
　㈥被告祈昕之辯護人雖為其辯稱：被告認罪後配合調查，犯後
    態度良好，請依刑法第59條規定減輕其刑云云。惟刑法第59
    條之酌量減輕其刑，必須犯罪另有特殊之原因與環境等，在
    客觀上足以引起一般同情，認為即予宣告法定低度刑期尤嫌
    過重者，始有其適用（最高法院28年上字第1064號、45年台
    上字第1165號等判例要旨參照）。此所謂法定最低度刑，固
    包括法定最低本刑；惟遇有其他法定減輕之事由者，則應係
    指適用其他法定減輕事由減輕其刑後之最低度刑而言。倘被
    告別有法定減輕事由者，應先適用法定減輕事由減輕其刑後
    ，猶認其犯罪之情狀顯可憫恕，即使科以該減輕後之最低度
    刑仍嫌過重者，始得適用刑法第59條規定酌量減輕其刑（最
    高法院99年度台上字第5999號判決意旨參照）。而毒品之危
    害，除戕害施用者之身心健康外，並造成整體國力之實質衰
    減，亦衍生家庭、社會治安問題，因之政府近年來為革除毒
    品之危害，除於相關法令訂定防制及處罰之規定外，並積極
    查緝毒品案件，且於各大媒體廣泛宣導反毒，被告祈昕對此
    當不能諉為不知。況被告祈昕正值青壯，卻不思正途賺取所
    需，竟漠視法令規定，貪圖利益而為運毒犯行，其犯罪情狀
    在客觀上實不足以引起一般人同情，再審酌被告祈昕於本案
    所為既依毒品危害防制條例第17條第1項、第2項規定減刑如
    前，已無情輕法重之情，難認其犯罪之情狀顯可憫恕，揆諸
    前揭說明，自無刑法第59條酌減其刑規定之適用，是辯護人
    此部分所辯，即非可採。
　㈦被告羅弘智累犯裁量不予加重其刑之論述：
　　被告羅弘智前因販賣第二級毒品及施用第二級毒品等罪，經
    法院分別判決應執行有期徒刑4年6月、4月確定，於105年7
    月20日縮短刑期假釋出監，且於107年4月10日假釋期滿未經
    撤銷，以已執行論等情，有上開判決及臺灣高等法院被告前
    案紀錄表在卷可查（見本院卷第275頁至第278頁、第289頁
    至第307頁），則被告羅弘智於受有期徒刑執行完畢後，5年
    內故意再犯本案有期徒刑以上之罪，為累犯。惟按刑法第47
    條第1項有關累犯加重本刑部分，固不生違反憲法一行為不
    二罰原則之問題，然其不分情節，基於累犯者有其特別惡性
    及對刑罰反應力薄弱等立法理由，一律加重最低本刑，於不
    符合刑法第59條所定要件之情形下，致生行為人所受之刑罰
    超過其所應負擔罪責之個案，其人身自由因此遭受過苛之侵
    害部分，對人民受憲法第8條保障之人身自由所為限制，不
    符憲法罪刑相當原則，牴觸憲法第23條比例原則。又於前揭
    法條修正前，為避免發生上述罪刑不相當之情形，法院就該
    個案裁量是否加重最低本刑等情，業經司法院大法官作成釋
    字第775號解釋在案。故就被告羅弘智本案所犯之罪，是否
    應依刑法第47條第1項之規定，加重其刑，自應依前揭解釋
    意旨，妥為裁量。本院審酌被告羅弘智前所犯販賣及施用第
    二級毒品罪，與本案所犯運輸第三級毒品罪之犯罪型態、原
    因、罪質、侵害法益及社會危害程度，尚非全然相同，要難
    以被告羅弘智前案科刑及執行紀錄，遽認其就本案犯行有何
    特別惡性或對刑罰反應力薄弱之情事，且酌以各項量刑事由
    後，已足以充分評價被告羅弘智所應負擔之罪責，認無加重
    最低本刑之必要，揆諸上開解釋意旨，爰不加重其刑，特此
    敘明。
　㈧爰以行為人責任為基礎，審酌被告2人為牟取利益，而共同運
    輸毒品，被告2人所為有助長毒品跨國交易，無以禁絕毒品
    流通，除影響國家緝毒形象，亦打擊國內反毒政策執行成效
    ，所為誠非可取，惟本案毒品於運抵我國後即遭查獲，幸未
    流入市面擴散，所造成危害尚非甚鉅；酌以被告祈昕邀同被
    告羅弘智為本案運輸毒品犯行後，被告羅弘智又指使徐國慶
    為其出面領取該裝有毒品之包裹，足徵被告2人顯欲以此方
    式，降低自己於運毒過程中遭查緝之風險，其心態及所為，
    實與犯罪集團之謀劃者無異，對於本案乃扮演舉足輕重之控
    制地位，復考量被告2人終能坦承犯行之犯後態度，被告羅
    弘智自陳高職肄業、現從事裝潢工作並兼差當計程車司機、
    目前與父母同住（見本院卷第260頁）；被告祈昕自陳高職
    畢業之智識程度、現以打零工賺取生活費、每天工資新臺幣
    1,600元、目前自己在外居住等家庭生活經濟狀況（見本院
    卷第260頁），兼衡其等之素行暨其等之犯罪動機、目的、
    手段等一切情狀，分別量處如主文第一、二項所示之刑。
五、沒收部分：　　
　㈠按犯第4條至第9條、第12條、第13條或第14條第1項、第2項
    之罪者，其供犯罪所用之物，不問屬於犯罪行為人與否，均
    沒收之，毒品危害防制條例第19條第1項定有明文。又毒品
    危害防制條例第18條第1項前段規定，應予沒收銷燬之毒品
    ，以經查獲之第一、二級毒品為限，而該條項後段所規定應
    沒入銷燬之毒品，專指查獲施用或持有之第三、四級毒品，
    則查獲之毒品若不屬施用或持有，而屬同條例相關法條有明
    文規定處罰之犯罪行為，即非該條項後段所規定應依行政程
    序沒入銷燬之範圍。至於同樣經修正而在105年7月1日起施
    行之同條例第19條第1項所規定「供犯罪所用或因犯罪所得
    之物」，係指犯同條例第4條至第9條、第12條、第13條或第
    14條第1項、第2項之罪所用或所得之物，不包括毒品本身在
    內，是尚不得援用該項規定為第三、四級毒品之沒收依據。
    從而，毒品危害防制條例上開規定雖較刑法關於沒收之規定
    優先適用，然該條例對所查獲擬供販賣之第三級毒品，既無
    沒收之特別規定，且販賣第三級毒品係同條例所規定處罰之
    犯罪行為，依上開說明，該等毒品即屬不受法律保護之違禁
    物（最高法院98年度台上字第2889號判決、最高法院100年
    度第3次刑事庭會議決議意旨足資參照），而應依刑法第38
    條第1項之規定，不問屬於犯罪行為人與否，均予沒收。
　㈡扣案如附表編號1所示之毒品，經送驗後，確認含有第三級毒
    品愷他命之成分，業如前述，是此部分應依刑法第38條第1
    項之規定，宣告沒收之。
　㈢扣案如附表編號2至4所示之行動電話，均係供被告2人在本案
    聯繫所用之物乙節，業經被告2人敘明在卷（見本院卷第258
    頁、第259頁）；扣案如附表編號5所示之運毒包材1箱，則
    係用以包裝運送本案毒品所用，是就上開物品均應依毒品危
    害防制條例第19條第1項規定宣告沒收之。
　㈣偽造之印章、印文或署押，不問屬於犯人與否，沒收之，刑
    法第219條定有明文。查：「掛號郵件簽收（收據）清單」
    上關於「洪啟書」之名係徐國慶所偽簽，應依上開規定宣告
    沒收之。
　㈤就本案車輛部分：
　　按毒品危害防制條例第19條第2項規定「犯第4 條之罪所使
    用之水、陸、空交通工具，沒收之。」依92年7月9日修正本
    條例之立法說明：「第3項(105年6月22日修為第2項)所定應
    沒收之水、陸、空交通工具，依據實務上向來之見解，係指
    專供犯第4條之罪所使用之交通工具並無疑義，故本項不需
    再予修正。」故依本項規定沒收之交通工具，以專供犯第4
    條之罪所使用者為限，且屬於犯罪行為人者，始得沒收。而
    所謂「專供」犯第4條之罪，係指該水、陸、空交通工具之
    使用與行為人犯第4條之罪有直接關聯性，並依社會通念具
    有促使該次犯罪實現該構成要件者而言，若僅是前往犯罪現
    場之交通工具，即不屬之（最高法院109 年度台上字第2388
    號判決意旨參照）。查被告羅弘智雖駕駛本案車輛前往郵局
    準備領取包裹，然卷內並無被告羅弘智以本案車輛作為專供
    毒品犯罪使用之相關事證，僅能認本案車輛係被告2人之代
    步工具，依上說明，即不予宣告沒收。
　㈦至扣案之金融卡2張部分（見偵32327卷第57頁、偵3721卷第1
    13頁）、遠傳SIM卡2張（其中1張之晶片已拔除，見偵32327
    卷第57頁、偵3721卷第115頁），均與被告2人本案犯行無涉
    ，且經被告羅弘智在本院審理中陳明（見本院卷第253頁）
    ，況該等物品均非違禁物，是此部分扣案物當無庸宣告沒收
    。
據上論斷，應依刑事訴訟法第299條第1項前段，毒品危害防制條
例第4條第3項、第17條第1項、第2項、第19條第1項，懲治走私
條例第2條第1項，刑法第11條、第28條、第55條前段、第216條
、第210條、第219條，判決如主文。
本案經檢察官郭建鈺提起公訴，檢察官李山明到庭執行職務。
中　　華　　民　　國　　110 　年　　11　　月　　9 　　日
　　　　　　刑事第六庭    審判長法　官  黃傅偉
                                法　官  洪翠芬
　　　　　　　　　　　　　　　　法  官  劉俊源
上正本證明與原本無異。
如不服本判決，應於收受送達後20日內向本院提出上訴書狀，並
應敘述具體理由；其未敘述上訴理由者，應於上訴期間屆滿後20
日內向本院補提理由書狀（附繕本），「切勿逕送上級法院」。
　　　　　　　　　　　　　　　　書記官　洪紹甄
中　　華　　民　　國　　110 　年　　11　　月　　9 　　日
附錄本案論罪科刑法條全文如下：
毒品危害防制條例第4條：
製造、運輸、販賣第一級毒品者，處死刑或無期徒刑；處無期徒
刑者，得併科新臺幣3千萬元以下罰金。
製造、運輸、販賣第二級毒品者，處無期徒刑或10年以上有期徒
刑，得併科新臺幣1千5百萬元以下罰金。
製造、運輸、販賣第三級毒品者，處7年以上有期徒刑，得併科
新臺幣1千萬元以下罰金。
製造、運輸、販賣第四級毒品者，處5年以上12年以下有期徒刑
，得併科新臺幣5百萬元以下罰金。
製造、運輸、販賣專供製造或施用毒品之器具者，處1年以上7年
以下有期徒刑，得併科新臺幣1百50萬元以下罰金。
前五項之未遂犯罰之。

懲治走私條例第2條：
私運管制物品進口、出口者，處7年以下有期徒刑，得併科新臺
幣3百萬元以下罰金。
前項之未遂犯罰之。
第1項之管制物品，由行政院依下列各款規定公告其管制品項及
管制方式：
一、為防止犯罪必要，禁止易供或常供犯罪使用之特定器物進口
    、出口。
二、為維護金融秩序或交易安全必要，禁止偽造、變造之各種貨
    幣及有價證券進口、出口。
三、為維護國民健康必要，禁止、限制特定物品或來自特定地區
    之物品進口。
四、為維護國內農業產業發展必要，禁止、限制來自特定地區或
    一定數額以上之動植物及其產製品進口。
五、為遵守條約協定、履行國際義務必要，禁止、限制一定物品
    之進口、出口。

中華民國刑法第216條：
行使第210條至第215條之文書者，依偽造、變造文書或登載不實
事項或使登載不實事項之規定處斷。

中華民國刑法第210條：
偽造、變造私文書，足以生損害於公眾或他人者，處5年以下有
期徒刑。

附表：
編號 扣案物名稱       說  明 1 愷他命柒包 （驗前淨重壹仟陸佰陸拾肆.肆玖公克，驗餘淨重壹仟陸佰伍拾肆.壹陸公克，空包裝總重陸拾捌點肆伍公克，純度百分之捌拾貳點貳玖，純質淨重壹仟參佰陸拾玖點柒壹公克） 鑑定結果略以：經以化學呈色法及氣相層析質譜法鑑定，檢出第三級毒品愷他命成分。 2 行動電話壹支 （含右列門號之SIM卡壹張） 持用人：祈昕 廠牌：IPhone 型號：12 Pro 門號：0000000000號 IMEI碼： &ZZZZ; 000000000000000 3 行動電話壹支 （含右列門號之SIM卡壹張、充電頭壹個及充電線壹條） 持用人：祈昕 廠牌：IPhone 型號：X 門號：0000000000號 IMEI碼： &ZZZZ; 000000000000000 4 行動電話壹支 （含右列門號之SIM卡壹張） 持用人：羅弘智 廠牌：三星 門號：0000000000號 5 運毒包材壹箱 見本院卷第121頁之扣押物品清單編號1所載